臺灣苗栗地方法院簡易庭裁定　　　　　　100年度苗秩字第2號
移送機關　　苗栗縣警察局頭份分局
被移送人　　林雅潔
上列被移送人因違反社會秩序維護法案件，經移送機關以100 年
1 月11日苗份警偵秩字第1000000670號移送書移送審理，本院裁
定如下：
    主    文
林雅潔不罰。
    事實及理由
一、本件移送意旨以被移送人、於下列時間、地點有違反社會秩
    序維護法之行為：
  (一)時間：民國100年1 月8日23時50分。
  (二)地點：苗栗縣頭份鎮○○里○鄰○○路716號2樓6號房內（
            水世界美容器材行）。
  (三)行為：意圖得利，與人姦淫。
二、本院判斷結果：
 （一）按社會秩序維護法第80條第1 項第1 款意圖營利與人姦
       淫之規定，須以行為人已與他人成姦為必要，若尚未成
       姦，則與該條之構成要件不符。又按被告之白白不得作
       為有罪判決之唯一證據，仍應調查其他必要之證據，以
       察其是否與事實相符，刑事訴訟法第156 條第2 項定有
       明文；次按事實之認定，應憑證據，如未能發現相當證
       據，或證據不足以證明，自不能以推測或擬制之方法，
       以為裁判基礎；又認定不利於被告之事實，須依積極證
       據，苟積極證據不足為不利於被告事實之認定時，即應
       為有利於被告之認定，更不必有何有利之證據（參見最
       高法院40年臺上字第86號及30年上字第816 號判例）。
       上開規定依社會秩序維護法第92條之規定，於違反社會
       秩序維護法案件自有其適用。
 （二）復按社會秩序維護法第80條第1 項第1 款係規定意圖得
       利與人姦、宿者方予處罰。而前開法條所謂「姦」，係
       指「姦淫」，其以兩性生殖器官之接合為要件，且又無
       處罰未遂之規定，故僅限於兩性生殖器官已然接合方有
       處罰。且違反社會秩序行為之處罰，以行為時本法有明
       文規定者為限，社會秩序維護法第2 條復有明定。是以
       ，倘被移送人之行為與前開要件不合，即不得予以處罰
       。
 （三）經查，本件被移送人於警詢時供稱：「（問：警方進入
       『水世界美容材料行』時，你正在做何事？）我正脫光
       衣服在幫洗完澡的客人【陳義憫】擦乾身體。」、「（
       問：妳與客人【陳義憫】是如何接洽？妳服務的性質為
       何？）是客人進來店裡老闆接洽後交給我的。是全套服
       務。」、「（問：何謂全套服務？價錢如何？你如何和
       店家拆帳？）是跟客人一起洗澡，洗完澡後幫客人全身
       按摩，然後進行性交易。新臺幣3000元整，是老闆先收
       錢完事後老闆才給我新臺幣1500元。」、「（問：警方
       查獲時妳與客人【陳義憫】是否已完成性交易？）還沒
       進行性交易就被警方查獲了。」、「（問：警方在妳與
       客人【陳義憫】所處的2樓6號房間桌上所查扣保險套2
       個，是何人所提供？作何用途？）是我帶進去的，進行
       性交易時使用的。」、「（問：你是於何時間開始到『
       水世界美容材料行』上班的？共接過多少客人？）我是
       於100年1月7日才開始到店裡上班的，含這一次約2個客
       人。」、「（問：你在『水世界美容材料行』上班有無
       代號或名字？）我的名字叫『小可』。」。又參酌男客
       即證人陳義憫於警詢中稱：「（問：警方於100年1月8
       日23時至同日23時50分止，持臺灣苗栗地方法院搜索票
       至頭份鎮○○里○○路716 號『水世界護膚店』，由其
       現場負責人蘇敬翔【男、Ｚ000000000、48年10月12日生
       】陪同警方執行搜索，於2樓6號房間實施搜索，警方進
       入表明身份及說明事由後，是何人開啟房門讓警方進入
       ？當時有何人在場？）是警方自己將門踹開進入的。當
       時還有跟我一起交易的女子在場。」、「（問：承上問
       ，因警方發現你與女子共處一室從事護膚之行為，警方
       詢問你們剛剛在房間做不法行為時，你如何表示？）我
       說是準備要在房內做全套油指壓【性】交易。」、「（
       問：請你將與林雅潔做全套油指壓交易的過程詳細描述
       一遍？）我100年1月8 日22時30分許，至頭份鎮○○里
       ○○路716 號『水世界護膚店』消費，進入時由櫃台人
       員跟我說有二種消費，新臺幣3000元及新臺幣3500元的
       消費，因我不曾去消費，我就跟櫃台人員說給他安排，
       櫃台人員就帶我至2樓6號房間，約10分鐘小姐林雅潔就
       進入房間，當時我在洗澡，洗完澡出來林雅潔的衣服已
       經脫光，並拿浴巾幫我擦身體，擦身體時林雅潔就問我
       之前有沒有來過，並說他是兼差的，我剛回答林雅潔的
       問題【我第一次來】，警方就進入房間查獲了。」、「
       （問：帶同你至2樓6號房間消費的櫃台人員，現經你在
       派出所指認是何人？）經我指認是蘇敬翔。」、「（問
       ：你與林雅潔油指壓交易有無以性器官或其他物品插入
       其性器官？有無戴保險套？有無射精？）沒有。沒有戴
       保險套。沒有射精。」、「（問：林雅潔幫你油壓時有
       無對你的性器官生殖器撫摸【打手槍】？）都還沒有做
       到就被警方查獲了。」、「（問：你與小姐全套油壓交
       易有無付錢？）還沒有付錢就被警方查獲了。」、「（
       問：你與小姐全套油壓交易有無付錢？）還沒有付錢就
       被警方查獲了。」、「（問：警方在你消費的2樓6號房
       間桌上查扣之保險套2 個是何人所提供並持有？）不是
       我的，應該是我要做全套服務，小姐林雅潔所有提供使
       用的。」、「（問：你之前是否有至該『水世界護膚店
       』消費，次數為何？）這是我第一次前往『水世界護膚
       店』消費。」、「（問：是何人介紹你至『水世界護膚
       店』消費？）是我自己開車經過看到『水世界護膚店』
       招牌而進入的，無人介紹。」等語在卷。本件被移送人
       固對於提供男客按摩或性交易服務之行為坦承不諱，核
       與證人證述之情節相符，惟本件查獲時被移送人所為核
       與前述之兩性生殖器官已然接合之要件不合；至被移送
       人，為警查獲時，並未與男客有姦淫之行為，核與社會
       秩序維護法第80條第1項第1款之規定被移送人須有姦淫
       行為之構成要件行為不合。又本件除上述被移送人在警
       訊時之自白外，尚乏其他足以認定被移送人，確有在公
       共場所或公眾得出入之場所，意圖賣淫而拉客之行為或
       與人在上開房間內為姦、宿行為之補強證據。是本件既
       無其他積極證據，足資佐證其確有移送機關所指前揭之
       行為，依前開說明，即應為有利於被移送人之認定，其
       被移送行為尚屬不能證明。
三、依社會秩序維護法第45條第2 項，裁定如主文。
中    華    民    國    100    年    1    月    28    日
                  苗栗簡易庭   法  官  呂曾達
以上正本證明與原本無異。
如不服本裁定，得於裁定書送達之翌日起5 日內，以書狀敘述理
由，向本庭提出抗告( 須附繕本 )。
                               書記官  劉容辰
中    華    民    國   100    年    1     月    28    日